臺灣高等法院臺南分院刑事判決
111年度上訴字第717號
上  訴  人  
即自訴人    許木榮
自訴代理人  蔡文魁律師
被      告  楊龍江（已歿）男  (民國00年0月0日生)
上列上訴人因被告偽造文書等案件，不服臺灣雲林地方法院110
年度自字第6號中華民國111年5月5日第一審判決，提起上訴，本
院判決如下：
    主  文
上訴駁回。
    理  由
一、按不服地方法院之第一審判決而上訴者，應向管轄第二審之
    高等法院為之。上訴書狀應敘述具體理由，上訴書狀未敘述
    上訴理由者，應於上訴期間屆滿後20日內補提理由書於原審
    法院，逾期未補提者，原審法院應定期間先命補正；第二審
    法院認為上訴書狀未敘述理由或上訴有第362 條前段之情形
    者，應以判決駁回之，但其情形可以補正而未經原審法院命
    其補正者，審判長應定期間先命補正，刑事訴訟法第361 條
    、第367 條分別定有明文。又所謂上訴書狀應敘述「具體理
    由」，並不以其書狀應引用卷內訴訟資料，具體指摘原審判
    決不當或違法之事實，亦不以於以新事實或新證據為上訴理
    由時，應具體記載足以影響判決結果之情形為必要。但上訴
    之目的，既在請求第二審法院撤銷或變更第一審之判決，所
    稱「具體」，當係抽象、空泛之反面，若僅泛言原判決認事
    用法不當、採證違法或判決不公、量刑過重等空詞，而無實
    際論述內容，即無具體可言。從而，上開法條規定上訴應敘
    述具體理由，係指須就不服判決之理由為具體之敘述而非空
    泛之指摘而言。倘上訴理由就其所主張第一審判決有違法或
    不當之情形，已舉出該案相關之具體事由足為其理由之所憑
    ，即不能認係徒托空言或漫事指摘；縱其所舉理由經調查結
    果並非可採，要屬上訴有無理由之範疇，究不能遽謂未敘述
    具體理由（最高法院106 年度第8 次刑事庭會議參照）。綜
    上，上訴人之上訴書狀，須就不服判決之理由具體敘述有何
    違法或不當情形，否則即屬空泛指摘，其所為上訴，即不符
    合上訴之法定要件。
二、自訴人上訴意旨如附件所載，略以：「原裁定廢棄，楊龍江
    亡由繼任接任」等語。
三、經查：
  ㈠按被告死亡者，應諭知不受理之判決；不受理之判決，得不
    經言詞辯論為之，刑事訴訟法第303條第5款、第307條分別
    定有明文。又依同法第343條規定，上開規定亦為自訴程序
    所準用。
　㈡本案經原審審理後，認為被告楊龍江因偽造文書等案件，經
    自訴人提起自訴，然被告楊龍江已於民國111年2月22日死亡
    ，有個人基本資料查詢結果表在卷可稽（原審卷第207頁）
    ，依前揭規定，爰不經言詞辯論，逕諭知不受理之判決。
　㈢綜上，就形式上觀察，原審已詳細敘述判決不受理之證據及
    理由，所為論斷均有卷存證據可資比對，採證認事並無違背
    經驗法則及論理法則，符合各該法律構成要件之規定，並無
    適用法律錯誤之情形。
四、自訴人上開理由毫無指摘原審認事用法有何違法或不當之處
    ，僅稱「原裁定廢棄，楊龍江亡由繼任接任」等語，然觀之
    上開用語，顯係民事承受訴訟之用語，於刑事判決並無此等
    規定，是其上訴顯無具體理由，原審上開認定，並無違誤不
    當。
五、綜上，自訴人無一具體指摘原審究竟有何認定事實、適用法
    律違法或不當之處，要難謂上訴書狀已經敘述具體理由。是
    本件上訴顯無具體理由而不合法定程式，應予駁回，並不經
    言詞辯論為之。
六、據上論斷，應依刑事訴訟法第367條前段、第372條，判決如
    主文。
中　　華　　民　　國　　111 　年　　6　　月　　13 　　日
                    刑事第五庭  審判長法  官  蔡廷宜
                                      法  官  蔡川富
                                      法  官  翁世容
以上正本證明與原本無異。
如不服本判決應於收受送達後20日內向本院提出上訴書狀，其未
敘述上訴理由者，並得於提起上訴後20日內向本院補提理由書（
均須按他造當事人之人數附繕本）「切勿逕送上級法院」。
　　　　　　　　　　　　　　　　　　　書記官  顏惠華
中　　華　　民　　國　　111 　年　　6 　　月　　13　　日